【裁判字號】    97,聲,959
【裁判日期】    971016
【裁判案由】    返還提存物
【裁判全文】
臺灣新竹地方法院民事裁定               97年度聲字第959號
聲  請  人  丙○○○
相  對  人  甲○○
            乙○○○
上列聲請人聲請返還擔保金事件，本院裁定如下：
    主  文
聲請駁回。
   理  由
一、本件聲請意旨略以：聲請人與相對人間請求返還土地事件，
    聲請人前遵本院93年度裁全字第1312號民事裁定為擔保假扣
    押之實施，曾提供新台幣167,000元為擔保金，並以本院93
    年度存字第892號提存事件提存在案，茲因該事件業經本院
    93 年度竹東簡字第175號、94年度簡上字第79號判決確定，
    訴訟業已終結，假扣押執行程序亦經相對人提供反擔保而終
    結，聲請人乃依據民事訴訟法第104條第1項第3款後段規定
    ，以竹東下公館郵局97年6月16日第117號存證信函通知受擔
    保利益人即相對人等人於文到20日內行使權利，相對人甲○
    ○復於97年7月1日提出損害賠償訴訟，經本院以97年度竹東
    小字第204號判決相對人之訴駁回，相對人亦未於20日之法
    定期間內提起上訴，該案業已確定，聲請人自得請求返還擔
    保金等語，並提出本院93年度存字第892號提存書、93年度
    竹東簡字第175號民事判決確定證明書、97年度竹東小字第
    204 號民事判決及存證信函等為證。
二、按返還擔保金，依民事訴訟法第106條準用第104條之規定，
    須符合：（一）應供擔保之原因消滅者；（二）供擔保人證
    明受擔保利益人同意返還者；（三）訴訟終結後，供擔保人
    證明已定20日以上之期間，催告受擔保利益人行使權利而未
    行使，或法院依供擔保人之聲請，通知受擔保利益人於一定
    期間內行使權利，並向法院為行使權利之證明而未證明者之
    要件，法院始得裁定返還擔保金。又「催告受擔保利益人行
    使權利」所為之催告，自須以對受擔保利益人合法送達為要
    件，合先敘明。
三、經查，聲請人主張之事實，除據其提出前開證據外，業據本
    院依職權調閱本院93年度裁全字第1312號假扣押事件（含本
    院93年度執全字第653號假扣押事件、94年度裁全聲字第2號
    撤銷假扣押事件）、93年度存字第892 號擔保提存事件、本
    院97年度竹東小字第204 號損害賠償事件卷宗核閱無訛，固
    堪認聲請人前開所述屬實；惟查，本件聲請人雖定20日以上
    之期間催告受擔保利益人即相對人行使權利，惟其存證信函
    所載之收件人僅為相對人甲○○，並無另一相對人乙○○○
    ，此有竹東下公館郵局第117號存證信函附卷可參，即聲請
    人並未表明對「相對人乙○○○」為行使權利之催告。是本
    件供擔保人即聲請人未於訴訟終結後，通知另一受擔保利益
    人即相對人乙○○○行使權利，自難認本件業已符合催告相
    對人行使權利而未行使之要件，聲請人之聲請即與民事訴訟
    法第一百零四條第一項第三款規定之要件不符。此外，復查
    無合於民事訴訟法第一百零四條所定聲請法院裁定返還擔保
    金之事由。從而，聲請人向本院聲請裁定准許返還提存物，
    於法尚有未合，應予駁回。
中    華    民    國    97    年    10    月    16    日
                  民事第一庭    法  官  林南薰
以上正本係照原本作成。
如對本裁定抗告須於裁定送達後10日內向本院提出抗告狀。
中    華    民    國    97    年    10    月    16    日
                                書記官  楊書棼


司法院資訊處製作；財團法人民間司法改革基金會備份。
